臺灣新竹地方法院交通事件裁定　　　　95年度交聲字第310 號
移
異　議　人
即受處分人　丙○○
上列受處分人因違反道路交通管理處罰條例案件，對於交通部公
路總局新竹區監理所新竹市監理站民國95年11月13日竹監新四字
第裁51-Z00000000號裁決處分聲明異議，本院裁定如下：
    主  文
異議駁回。
    理  由
一、按汽車行駛高速公路及快速公路，應依速限標誌指示，高速
    公路及快速公路交通管制規則第5 條第1 項前段定有明文。
    又汽車行駛於高速公路、快速公路或設站管制之道路，不遵
    使用限制、禁止、行車管制及管理事項之管制規則而行車速
    度超過規定之最高速限或低於規定之最低速限，處汽車駕駛
    人新臺幣（下同）3 千元以上6 千元以下罰緩；汽車駕駛人
    ，違反道路交通管理處罰條例第33條第1 項者，除依該條款
    規定之罰鍰處罰外，並記違規點數1 點，道路交通管理處罰
    條例第33條第1 項第1 款、第63條第1 項第1 款分別定有明
    文。次按道路交通案件處理辦法第19條規定，交通法庭認為
    聲明異議無理由者，應以裁定駁回之。
二、原處分機關交通部公路總局新竹區監理所新竹市監理站（下
    稱新竹市監理站）移送意旨略以：異議人即受處分人丙○○
    於民國95年10月10日上午10時15分許，駕駛所有車牌號碼67
    32─JT號自用小客車，行經國道一號南向243 公里處，以時
    速112 公里之速度超過限速100 公里行駛，而為內政部警政
    署國道公路警察局第四警察隊當場掣開公警局交字第Z00000
    000 號違反道路交通管理事件通知單，舉發違反道路交通管
    理處罰條例第33條第1 項第1 款規定，「行速112 公里限速
    100 公里超速12公里（科學儀器雷射槍）」，並當場交付異
    議人。嗣經新竹市監理站於95年11月13日依道路交通管理處
    罰條例第33條第1 項第1 款規定裁處異議人罰鍰新臺幣3 千
    元，並依同條例第63條第1 項（裁定書漏載第1 款）規定記
    違規點數1 點。
三、聲明異議意旨略以：異議人於95年10月10日上午10時許，駕
    駛車號6732－JT自用小客車於國道一號南下243 公里處，遭
    公路警察攔截，當時員警僅提供雷射槍數字，硬認定異議人
    超速行駛（當時亦無任何採證照片或影片，僅提供雷射槍數
    字〝112 Km/H〞），當時異議人車速約100 Km/H，前方車輛
    非常快速，異議人強烈懷疑，員警是否有「張冠李戴」，所
    以本人不服等語。
四、認定異議人違規事實明確所憑之證據及理由：
（一）證人即現場舉發本件交通違規事件之國道公路警察局第四
      警察隊警員甲○○、乙○○於本院訊問時之證述。
（二）內政部警政署國道公路警察局舉發違反道路交通管理事件
      通知單影本、內政部警政署國道公路警察局第四警察隊95
      年10月27日公警四交字第0950471736號函文影本及新竹市
      監理站95年11月13日竹監新四字第裁51-Z00000000號違反
      道路交通管理事件裁決書各1 紙可資證明。
（三）台灣光學有限公司95年8 月16日檢驗報告、LTI20.20實驗
      室及野外鑑測報告各1 份附卷為憑。
（四）訊據異議人即受處分人仍執聲明異議之詞為辯，經查：
  １、證人即舉發警員甲○○於本院審理時具結證述：當時我們
      是以雷射槍測速，測距是280 ，我下車在駕駛座的旁邊拿
      著測速槍，對著對向來車為測速，當時異議人是開在外線
      車道，這種雷射槍是以單點雷射，一次只能鎖定一部車子
      ，在285 公尺之前就已經測到異議人的車速，測到112 公
      里，我就告訴乙○○車子的顏色，同時兩個人就監控那部
      車子，乙○○從後照鏡監控，然後亮警示燈，我拿指揮棒
      去攔那部車子；我們是一部過來就鎖定一部，但是車子沒
      有超速，我們就不會攔他。我測速槍瞄準車頭的正中央，
      如果沒有超速，就讓車子過去，如果有超速，測速槍就會
      定格，就會攔車；我們跟他無冤無仇，不會去冤枉他，我
      們確實就是用測速槍，依前面的紅點去鎖定來向的車子，
      有超速才會攔停等語。且證人即舉發警員乙○○亦於本院
      審理時具結證述：雷射槍不可以調整，打出去回彈出來的
      速度就是該車的速度，沒有辦法用手動的來調整等語。再
      佐以證人甲○○及乙○○2 人均為國道公路警察局第四警
      察隊員警，受過專業訓練，對於雷射測速槍之使用應能正
      確操作，衡情，應無將測得之車速張冠李戴之情形；是以
      ，證人甲○○在舉發當時，先以雷射測速槍測得異議人駕
      駛車輛超速後，隨即緊盯異議人駛來，視線未有離開，再
      將雷射測速槍所測得而顯示在螢幕上之行車速度、距離等
      資料提示予異議人觀看，其執勤程序並無任何顯然之瑕疵
      可指，且警員手持雷射測速槍取締超速違規係採定點、單
      向測速，當車輛行駛超速時雷射槍測速器即予鎖定並顯示
      與被測者之距離，雷射槍測速器係利用紅外線單點測速，
      不受其他車輛干擾，是不致有誤測、誤判或誤攔之情事。
      又本件員警以雷射測速槍測得異議人所駕之車輛超速行駛
      後，當場予以攔停舉發，雖因該測速器材未具照相或錄影
      功能，致無法提供採證照片供佐，復無法將儀器上所顯示
      之超速數據列印出來，惟交通警員掣單舉發違反道路交通
      管理處罰條例所列之違規事實，本質上為行政處分，係公
      務員基於職務上權力，依法就特定之具體事件所為具有公
      法上效果之單方行政行為，基於公務員為公法上行為具有
      公信力之原則，該行政處分當可被推定為真正，則執勤警
      員本其維護交通秩序、安全職責所為之舉發，自應受到合
      法、正確之推定。況本件舉發警員2 人與異議人素不相識
      、無冤無仇，均於本院諭知具結義務及偽證處罰後具結證
      述明確，是證人甲○○、乙○○2 人當無設詞誣陷異議人
      ，而致己身負偽證刑責之理，是其等上開證詞，應堪採信
      ；而異議人上開辯解，尚乏證據足資證明，無可採信。
  ２、綜上，本件異議人既未就執勤員警之舉發有誤提出確實證
      據以供調查，亦無任何證據足資證明舉發警員有捏造事實
      違法取締之情事，則執勤警員本其維持交通秩序、安全職
      責所為之舉發，自應受到合法、正確之推定，且本案係依
      據科學測速器感應採證舉發，並無挾持個人恩怨之情緒因
      素置於其中，是異議人即受處分人於上開時、地駕駛自用
      小客車超速之違規行為，洵堪認定，上開辯解難認可採。
五、綜上所述，異議人既有前開揭違規事實，原處分機關依道路
    交通管理處罰條例第33條第1 項第1 款、第63條第1 項第1
    款，裁處罰鍰3,000 元，並記違規點數1 點，經核尚稱允當
    ，異議人指摘原處分不當，為無理由，應予駁回。
六、依道路交通案件處理辦法第19條，裁定如主文。
中　　華　　民　　國　　96　　年　　3 　　月　　9 　　日
                  交通法庭法　官  馮俊郎
以上正本證明與原本無異。
如不服本裁定，應於裁定送達後5 日內向本院提出抗告狀。
中　　華　　民　　國　　96　　年　　3 　　月　　9 　　日
                          書記官  鄧雪怡
